【裁判字號】    97,交聲,2245
【裁判日期】    971031
【裁判案由】    交管條例聲異
【裁判全文】
臺灣板橋地方法院交通事件裁定        97年度交聲字第2245號
原處分機關  交通部公路總局臺北區監理所板橋監理站
異  議  人
即受處分人  甲○○
上列異議人即受處分人因違反道路交通管理處罰條例案件，對於
交通部公路總局臺北區監理所板橋監理站於民國97年8 月20日板
監裁字裁41-AEW746801號所為之處分，聲明異議，本院裁定如下
：
    主  文
異議駁回。
    理  由
一、按汽車駕駛人，駕駛汽車有違反本條例之行為，經交通勤務
    警察或依法令執行交通稽查任務人員制止時，不聽制止或拒
    絕停車接受稽查而逃逸者，除按各該條規定處罰外，處新臺
    幣（下同）3000元以上6000元以下罰鍰，並記違規點數1 點
    ，道路交通管理處罰條例第60條第1 項、第63條第1 項第1
    款分別定有明文。
二、原處分意旨略以：本件異議人即受處分人甲○○於民國97年
    5 月23日晚間6 時44分許，駕駛車牌號碼J8L-115 號重型機
    車，行經臺北市○○○路○ 段、和平西路口，因違反禁止左
    轉標誌違規左轉，經警攔停竟拒絕停車而逃逸，為警逕行開
    單舉發，嗣異議人向原處分機關提出申訴，經原處分機關調
    查後，仍認受處分人違規明確，原處分機關乃依道路交通管
    理處罰條例第60條第1 項、第63條第1 項第1 款，違反道路
    交通管理事件統一裁罰基準及處理細則，及違反道路交通管
    理事件統一裁罰基準表等規定，於97年8 月20日裁處異議人
    罰鍰3000元，並記違規點數1 點（異議人違規左轉部分，經
    原處分機關裁罰後，異議人不服向本院交通法庭聲明異議，
    由本院97年度交聲字第2238號審理）。
三、查，本件異議人前揭違規事實，業據證人即舉發警員簡甫昇
    於本院調查時證述明確，並有舉發通知單及臺北市政府警察
    局中正第二分局查覆書函在卷為憑，異議人雖辯稱其當時並
    不知有員警攔停情形云云。惟查，證人簡甫昇於本院調查時
    除明確證述異議人逃逸情形外，對案發過程其亦證稱當時目
    擊異議人機車違規後，立即上前揮動指揮棒並鳴笛要求異議
    人停車，但異議人卻加速自其身旁逃離，其當時動作明顯，
    異議人應該知道等語（見本院97年度交聲字第2238號卷附訊
    問筆錄），對舉發過程詳為證述，復審酌證人舉發當時為晚
    間6 時許，並非深夜，該路段當時並無下雨，並有路燈照明
    等情，已經證人證述在卷，並為異議人所不爭，可認當時並
    無干擾員警舉發違規之因素存在，而證人揮動指揮棒及鳴笛
    之舉發方式，衡情，一般駕駛人應得以知悉，異議人空言否
    認，自非可採，遑論證人與異議人並不相識，其證詞並經依
    法具結以擔保其憑信性，自無甘冒偽證風險設詞誣陷之理，
    異議人前揭所辯自不足採，事證明確，異議人之違規行為堪
    以認定。
四、綜上，異議人確有前述違規情事，原處分機關依前開規定裁
    處異議人罰鍰3000元，並記違規點數1 點，核無違誤，本件
    異議為無理由，應予駁回。
據上論斷，應依道路交通案件處理辦法第19條，裁定如主文。
中    華    民    國    97    年    10    月    31    日
                  交通法庭  法  官  陳正昇
以上正本證明與原本無異。
如不服本裁定，應於裁定送達後5日內敘明抗告理由，向本院提
出抗告狀。
                            書記官  林文達
中    華    民    國    97    年    10    月    31    日


司法院資訊處製作；財團法人民間司法改革基金會備份。
